# 【有奖问答】计提安全储备的问题

提问人：zd241 时间：2017-10-13 14:57:05
陈老师，被审计单位是生产铸锻件的企业，未审报表是没有计提安全储备的。关于铸锻公司是否计提安全储备的问题，我查了一些同行业的上市公司。新三板挂牌的铸锻行业公司基本都没有计提专项储备。a股上市公司中，铸锻行业计提安全储备的公司不少，不计提的也很多（比如江苏神通，天润曲轴，刚过会的日月股份等）。 如果补提专项储备则较麻烦，应为被审计单位收入较大，但是安全性支出较少，会导致专项储备的金额越来越大。我能不能参考没有计提专项储备的上市公司不计提呢？

回答人：chenyiwei
建议提示企业就此问题咨询当地县级以上安全生产和财政主管部门，以当地主管部门意见为准。你提到的不同处理并存，就说明可能存在地区口径差异。